臺灣高等法院刑事判決　　　　　　　　95年度上易字第2165號
上　訴　人
即　被　告　甲○○
上列上訴人因詐欺案件，不服臺灣臺北地方法院94年度易字第
2050號，中華民國95年6月22日第一審判決（起訴案號：臺灣臺
北地方法院檢察署94年度偵緝字第801號），提起上訴，本院判
決如下：
    主  文
上訴駁回。
    事  實
一、甲○○意圖為自己不法之所有，先於民國（下同）九十三年
    五月二十四日四處投擲散發以「大臺北區○○○○○路有限
    公司」名義出具之服務通知，並於翌日晚上五時二十分，在
    臺北市○○區○○路二段九七號三樓，假借「大臺北瓦斯股
    份有限公司」（下稱大臺北瓦斯公司）之名義至蔡佩辰家中
    檢測瓦斯時，佯稱瓦斯管之接頭漏氣，需更換瓦斯遮斷器，
    並逕自裝換後索價新臺幣（下稱）二千九百元，使蔡佩辰不
    疑有他，給付部分價金四百元，嗣察覺有異，報警當場查獲
    。
二、案經臺北市政府警察局中正第二分局移送臺灣臺北地方法院
    檢察署檢察官偵查起訴及盧顯仁訴由臺北市政府警察局中山
    分局移送臺灣臺北地方法院檢察署檢察官偵查移送併辦審理
    暨臺北市政府警察局大同分局移送臺灣士林地方法院檢察署
    檢察官偵查移送併辦審理。
    理  由
一、前揭犯罪事實，業據上訴人即被告於本院審理時坦承不諱，
    核與證人蔡佩辰、朱清桂於警詢、檢察事務官前證述情節相
    符，並有大臺北區○○○○○路服務通知一紙、大臺北區瓦
    斯股份有限公司定期安全檢查通知單一紙、瓦斯安全手冊一
    份、大臺北區○○○○○路設備申購單一紙及證人蔡佩辰家
    中原有瓦斯安全裝置照片一幀等件附卷可稽，事證明確，其
    犯行堪以認定，應予依法論科。核上訴人即被告所為，係犯
    刑法第三百三十九條第一項之詐欺取財罪。
二、原審認定上訴人即被告犯詐欺取財罪，審酌其尚前無前科紀
    錄，素行尚稱良好，惟其不思循合法正當途徑獲得財富，明
    知其以大臺北區○○○○○路有限公司名義至證人蔡佩辰家
    中檢測瓦斯會使證人蔡佩辰誤認為大臺北瓦斯股份有限公司
    人員到府檢測瓦斯，竟利用證人蔡佩辰之錯誤，罔顧證人蔡
    佩辰之權益，逕行換裝瓦斯遮斷器，使證人蔡佩辰陷於錯誤
    交付部分價金四百元，及其犯罪之動機、目的、手段、生活
    狀況、智識程度、犯罪所生之危害與犯罪後之態度等一切情
    狀，量處有期徒刑陸月，並諭知易科罰金之折算標準，以示
    懲儆。核其認事用法，均無違誤。
三、上訴人即被告上訴意旨否認詐欺云云，惟上訴人即被告僅係
    瓦斯器材公司銷售商業務員，利用一般人對於家用瓦斯安全
    之極端顧慮，使人誤以為大台北瓦斯公司派員作例行性安全
    檢查而換裝「瓦斯遮斷器」，過程中，既未指出原大台北瓦
    斯公司之設備有何瑕疵？又不能說明換裝之設備有何特殊安
    全功能？使人陷於錯誤，其逕行換裝以收取價金，與訛詐並
    無不同，故否認詐欺，為無理由，其上訴，應予駁回。
據上論斷，應依刑事訴訟法第368條，判決如主文。
本案經檢察官黃全祿到庭執行職務。
中　　華　　民　　國　　96　　年　　2 　　月　　7 　　日
                　刑事第五庭　審判長法　官　吳　敦
                                　　法　官　張傳栗
                                　　法　官　陳祐治
以上正本證明與原本無異。
不得上訴。
                                　　書記官　蔡慧娟
中　　華　　民　　國　　96　　年　　2 　　月　　7 　　日
附錄：本案論罪科刑法條全文
刑法第三百三十九條第一項：
意圖為自己或他人不法之所有，以詐術使人將本人或第三人之物
交付者，處五年以下有期徒刑、拘役或科或併科一千元以下罰金
。
